【裁判字號】    89,上易,53
【裁判日期】    890229
【裁判案由】    損害賠償
【裁判全文】
臺灣高等法院臺中分院民事判決      八十九年度上易字第五三號
      上  訴  人  甲○○
      被  上訴人  乙○○
右當事人間損害賠償事件，上訴人不服台灣台中地方法院八十八年五月廿一日第一審
判決（八十八年度訴字第一○○一號），提起上訴，本院判決如左：
      主      文
上訴駁回。
第二審訴訟費用由上訴人負擔。
      事      實
甲、上訴人方面:
  一、聲明：
    (一)原判決不利於上訴人部分廢棄。
    (二)右廢棄部分被上訴人在第一審之訢駁回。
    (三)第一、二審訴訟費用由被上訴人負擔。
  二、陳述：被上訴人曾毆打上訴人，故對兩造經判決離婚，亦有過失。
乙、被上訴人方面：
  一、聲明：
    (一)上訴駁回。
    (二)第二審訴訟費用由上訴人負擔。
  二、陳述：被上訴人並未曾毆打上訴人。
      理      由
一、被上訴人主張兩造原有婚姻關係，嗣因上訴人不履行同居義務，經其訴請履行同
    居勝訴，判決確定後，上訴人仍不遵判履行，乃另行另起訴請求判決離婚，復經
    原法院以八十七年度婚字第八七六號判決准兩造離婚確定之事實，業據其提出上
    述判決正本及確定證明書影本各一件為證，並為兩造所不爭，自堪認為實在，雖
    上訴人抗辯：曾被上訴人毆打，被上訴人對兩造之經判決離婚亦具有過失云云，
    惟為被上訴人所否認，上訴人又不能舉證以實其說，自難採信。
二、按夫妻之一方，因判決離婚而受有損害者，得向有過失之他方，請求賠償。前項
    情形，雖非財產上之損害，受害人亦得請求賠償相當之金額，但以受害人無過失
    者為限。民法第一千零五十六條第一項、第二項分別定有明文。本件兩造經判決
    離婚，揆其離婚之事由，係因上訴人於同居之訴判決確定後，仍不履行同居義務
    ，在此狀態繼續存在中，又無不能同居之正當理由，與民法第一千零五十二條第
    一項第五款所定之離婚條要件相當，而經判決離婚確定。是兩造之經判決離婚確
    定，確係因上訴人之過失所致，毫無可疑。從而，被上訴人請求上訴人賠償非財
    產上之損害，洵屬有據，本院斟酌，兩造之經濟能力，社會地位，認由上訴人賠
    償上訴人新台幣（下同）二十萬元，至為公允。
三、綜上所述，原審法院判決上訴人應賠付被上訴人二十萬元，及被上訴人起訴狀繕
    本送達上訴人翌日起至法償日止之法定遲延利息，委無不合，上訴人徒以前詞，
    指摘不當，請求廢棄，非有理由。
據上論斷，本件上訴人為無理由，依民事訴訟法第四百四十九條第一項、第七十八條
判決如主文。
中      華      民      國    八十九    年      二      月    二十九    日
~B1民事第一庭審判長法  官  楚汝聰
~B2                法  官  邱森樟
~B3                法  官  鄭金龍
右為正本係照原本作成。
不得上訴。
~B                書記官  林忠賢
中      華      民      國    八十九    年      三      月      一      日
                                                                        Ｄ


司法院資訊處製作；財團法人民間司法改革基金會備份。
